臺灣高等法院高雄分院刑事判決　　　　110年度上訴字第584號
上　訴　人
即　被　告　吳昇法


選任辯護人　邱昱誠律師
　　　　　　王聖傑律師
上列上訴人因違反毒品危害防制條例案件，不服臺灣橋頭地方法
院109 年度訴字第390 號，中華民國110 年2 月5 日第一審判決
（起訴案號：臺灣橋頭地方檢察署109 年度偵字第7670、9149號
），提起上訴，本院判決如下：
    主  文
原判決撤銷。
吳昇法犯如附表一編號1 至4 所示之罪，共肆罪，各處如各該編
號「本院判決結果」欄所示之刑及沒收。應執行有期徒刑伍年。
    事  實
一、吳昇法明知甲基安非他命係毒品危害防制條例第2 條第2 項
    第2 款所定之第二級毒品，未經許可，不得非法持有、販賣
    ，竟意圖營利，基於販賣第二級毒品甲基安非他命之犯意，
    以其所有之如附表二編號3 所示之門號0000000000號行動電
    話與持用0000000000門號之鍾豪秦聯繫交易毒品甲基安非他
    命事宜後，即分別於附表一編號1 至4 所示之時間、地點，
    販賣甲基安非他命予鍾豪秦，共4 次（各次販賣時間、地點
    、方式、毒品數量、金額，詳各編號所示）。嗣經警對吳昇
    法所持用之上開行動電話門號實施通訊監察後，於民國109
    年7 月1 日7 時18分許，持原審法院法官核發之搜索票，在
    吳昇法位於高雄市○○區○○巷00○00號住處，及吳昇法所
    使用之車牌號碼000-0000號自用小客車執行搜索，扣得如附
    表二所示之物，始悉上情。
二、案經高雄市政府警察局刑事警察大隊報告臺灣橋頭地方檢察
    署檢察官偵查起訴。
    理  由
壹、證據能力方面：
    按傳聞法則之重要理論依據，在於傳聞證據未經當事人之反
    對詰問予以核實，乃予排斥，惟若當事人已放棄對原供述人
    之反對詰問權，於法院審判時表明同意該等傳聞證據可作為
    證據，基於證據資料愈豐富，愈有助於真實發現之理念，並
    貫徹刑事訴訟法修法加重當事人進行主義之精神，確認當事
    人對於證據能力有處分權之制度，傳聞證據經當事人同意作
    為證據，法院認為適當者，亦得為證據。本件檢察官、上訴
    人即被告吳昇法（下稱被告）及辯護人於本院準備程序時已
    表示對於本判決後引之證據均同意有證據能力（見本院卷第
    93至95頁），本院復斟酌該等證據（含傳聞證據、非傳聞證
    據及符合法定傳聞法則例外之證據），並無任何違法取證之
    不適當情形，以之作為證據使用係屬適當，自得採為認定事
    實之證據。
貳、實體方面：
一、認定犯罪事實所憑之證據及理由：
  ㈠上開犯罪事實，業據被告於警詢、偵訊、原審及本院審理時
    坦承不諱（見警卷第16至22頁〔附表一編號1 至3 部分〕，
    109 年度偵字第7670號卷〔下稱偵卷〕第65頁〔附表一編號
    4 部分〕，原審卷第68頁、第292 頁，本院卷第122 至124
    頁），且經證人即購毒者鍾豪秦於警詢及偵查中證陳明確（
    警卷58至68頁、偵卷第56至57頁））；並有原審法院109 年
    度聲監字第2 號、109 年度聲監續字第155 號通訊監察書（
    見警卷第95至96頁、第99至100 頁）、109 年度聲搜字第37
    3 號搜索票（見警卷第109 頁）、高雄市政府警察局刑事警
    察大隊搜索扣押筆錄與扣押物品目錄表、扣案物品照片（見
    警卷第111 至115 頁、第133 頁）、附表三所示通訊監察譯
    文等附卷，暨如附表二編號3 所示之行動電話扣案可資佐證
    。又附表二編號1 所示之物，經檢驗結果，確含有第二級毒
    品甲基安非他命成分（驗前淨重0.446 公克，驗後淨重0.44
    2 公克），有高雄醫學大學附設中和紀念醫院檢驗醫學部毒
    物室濫用藥物檢驗報告（報告編號：S00000-000號，見原審
    卷第239 頁）在卷可憑，堪以信實。
  ㈡按毒品之非法交易向為政府查禁森嚴且重罰不寬貸之行為，
    為一般民眾普遍認知之事，倘非有利可圖，絕無平白甘冒被
    查緝重罰之高度風險，而單純代無深切交情之人購買毒品之
    理。又販賣毒品本非可公然為之，亦無公定價格，而每次買
    賣之價量，可能隨時依雙方關係深淺、資力、需求量及對行
    情之認知、來源是否充裕、查緝是否嚴緊、購買者被查獲時
    供述購買對象之可能風險之評估等，而異其標準，非可一概
    論之，參以取得毒品之成本需費不貲，販毒之行為復極具風
    險性，則被告與鍾豪秦間既非至親，復無特別深厚或親密之
    交情下，若無利可圖，自無甘冒被查緝法辦重刑之風險而與
    其交易之理。況被告於原審亦自陳，其本件各次販毒犯行，
    雖係以成本價售予鍾豪秦，然均有從中抽取部分毒品自己施
    用等語（見原審卷第292 頁），是堪認被告本案販賣毒品甲
    基安非他命之犯行，確有營利意圖無訛。
  ㈢綜上，本案事證明確，被告上開犯行堪以認定，應予依法論
    科。
二、新舊法比較：
    按行為後法律有變更，經比較裁判時及裁判前之法律，以適
    用最有利於行為人之法律者，應就罪刑有關之一切情形，比
    較其全部之結果，而為整體之適用。次按，行為後法律有變
    更者，適用行為時之法律。但行為後之法律有利於行為人者
    ，適用最有利於行為人之法律，刑法第2 條第1 項定有明文
    。本件被告行為後，毒品危害防制條例第4 條第2 項，及同
    條例第17條第2 項，均於109 年1 月15日修正公布施行，並
    於同年7 月15日生效。經查：
  ㈠毒品危害防制條例第4 條第2 項修正前規定：「製造、運輸
    、販賣第二級毒品者，處無期徒刑或7 年以上有期徒刑，得
    併科新臺幣1 千萬元以下罰金」，修正後規定：「製造、運
    輸、販賣第二級毒品者，處無期徒刑或10年以上有期徒刑，
    得併科新臺幣1 千5 百萬元以下罰金」，比較新舊法結果，
    以舊法即修正前毒品危害防制條例第4 條第2 項規定，對被
    告較為有利。
  ㈡毒品危害防制條例第17條第2 項修正前規定：「犯第4 條至
    第8 條之罪於偵查及審判中均自白者，減輕其刑。」修正後
    規定：「犯第4 條至第8 條之罪於偵查及歷次審判中均自白
    者，減輕其刑」，而增加須於「歷次」審判中均自白，始得
    依該條項減輕其刑之要件，是上開修正後之規定，亦非較有
    利於被告。
  ㈢揆之前揭說明，經法律整體適用結果，自應依刑法第2 條第
    1 項前段規定，一體適用被告行為時即修正前毒品危害防制
    條例之各該規定論罪科刑。
三、論罪：
    核被告就附表一編號1 至4 所為，均係犯修正前毒品危害防
    制條例第4 條第2 項之販賣第二級毒品罪（共4 罪）。被告
    各次因販賣而持有毒品甲基安非他命之低度行為，均為其販
    賣之高度行為所吸收，皆不另論罪。又被告所犯附表編號1
    至4 所示之4罪，犯意各別、行為互殊，應予分論併罰。
四、刑之減輕事由：
  ㈠偵審自白部分：
    按修正前毒品危害防制條例第17條第2 項規定：「犯第4 條
    至第8 條之罪於偵查及審判中均自白者，減輕其刑。」而所
    謂於偵查及審判中均自白，係指被告對於自己所為已經構成
    犯罪要件之事實，在偵查及審判中向有偵查、審判犯罪職權
    之公務員坦白陳述而言；倘對阻卻責任或阻卻違法之事由，
    有所主張或辯解，雖為辯護權之行使，仍不失為自白，但必
    須所陳述之事實，即其所承認之全部或主要犯罪事實，在實
    體法上已合於犯罪構成要件之形式，始足當之。經查：被告
    就其前揭4 次犯行，於警詢及偵訊（含原審法院羈押訊問）
    時，雖均未使用其販賣甲基安非他命「有營利之意圖」之用
    詞，然核之其於警方詢問及檢察官訊問時，就其與購毒者鍾
    豪秦為如附表三所示之通聯係意在販賣毒品甲基安非他命予
    鍾豪秦之情，均坦認在卷，且就各次販賣予鍾豪秦之毒品種
    類、交易金額及價金之收取等情節，亦皆陳述在卷（附表一
    編號2 部分，被告坦認有以6000元之價格販賣甲基安非他命
    予鍾豪秦，雖表示鍾豪秦尚積欠價金未給付，然可認就構成
    販賣毒品構成要件之事實，亦即雙方已買賣合致且已交付毒
    品，業已自白），有其109 年7 月1 日警詢及同日偵訊筆錄
    存卷可憑，見警卷第16至22頁〔附表一編號1 至3 部分〕、
    偵卷第65頁〔附表一編號4 部分〕），被告於前揭各次詢（
    訊）問，又未曾陳稱其雖係販賣毒品，然無營利之意圖，是
    足認被告就前揭販賣第二級毒品甲基安非他命之各次犯罪事
    實業已自白。其復於原審及本院審理時皆自白犯行，有如前
    述，堪認所為均符合修正前毒品危害防制條例第17條第2 項
    規定，自應就其前開4 次犯行，均依該規定減輕其刑。
  ㈡供出毒品來源，因而查獲部分：
  ⒈按毒品危害防制條例第17條第1 項規定：「犯第4 條至第8
    條、第10條或第11條之罪供出毒品來源，因而查獲其他正犯
    或共犯者，減輕或免除其刑」。上述規定所稱「供出毒品來
    源，因而查獲其他正犯或共犯者」，係指犯罪行為人供出毒
    品來源之對向性正犯（前後手），或與其具有共同正犯、共
    犯（教唆犯、幫助犯）關係之人姓名、年籍、住居所或其他
    足資辨別之特徵等相關資料，使調查或偵查犯罪之公務員得
    據以對之發動調查或偵查程序，並因而查獲其人及其犯行者
    ，始足當之。然被告供出毒品來源，並無時間上之限制，其
    在法院審判中供出者，固可促使在場之檢察官知悉而發動偵
    查，或由法院依刑事訴訟法第241 條之規定函送檢察官偵查
    ，期能查獲其他正犯或共犯，但事實審法院依據被告所供其
    毒品來源之具體事證，自行調查、認定，並因而查獲其他共
    同正犯或共犯者，自仍有毒品危害防制條例第17條第1 項規
    定之適用（最高法院101 年度台上字第156 號、102 年度台
    上字第1747號判決要旨可資參照）。次按，毒品危害防制條
    例第17條第1 項規定「犯第4 條至第8 條、第10條或第11條
    之罪，供出毒品來源，因而查獲其他正犯或共犯者，減輕或
    免除其刑」，所稱「毒品來源」，係指被告原持有供己犯該
    條項所列之罪，其毒品源自何人之謂。故其所犯倘係販賣毒
    品罪，則供出之毒品來源，自須係本案所販賣毒品之來源，
    始有適用之餘地。而所稱「因而查獲」，係指被告翔實供出
    毒品來源之具體事證，因而使有偵查（或調查）犯罪職權之
    公務員知悉而對之發動偵查（或調查），並因而查獲。且被
    告供出之毒品來源與調查或偵查之公務員對之發動偵查（或
    調查）並進而查獲其他正犯或共犯間，須具有先後及相當之
    因果關係。故所謂「供出毒品來源，因而查獲」，必以被告
    所稱其本案所販賣之毒品來源與嗣後查獲之其他正犯或共犯
    間具有關聯性，始稱充足。倘被告販賣毒品之犯罪時間，在
    時序上較早於該正犯或共犯供應毒品之時間，即令該正犯或
    共犯確因被告之供出而被查獲；或其時序雖較晚於該正犯或
    共犯供應毒品之時間，惟其被查獲之案情與被告自己所犯同
    條項所列之罪之毒品來源無關，均仍不符上開應獲減輕或免
    刑之規定（最高法院104 年度台上字第3536號判決意旨參照
    ）。
  ⒉被告於警詢、偵查中均供稱其本件4 次犯行所販賣之毒品甲
    基安非他命係其向王精鑽所購買等語（見警卷第28頁、偵卷
    第63頁）。而警方針對本案是否曾因被告供述而查獲王精鑽
    ，雖函覆原審表示員警在對被告犯行進行偵辦前，已先懷疑
    王精鑽涉嫌販賣毒品，而對王精鑽所持用之行動電話執行通
    訊監察，發現王精鑽向被告探詢毒品價格，認被告有販賣毒
    品之嫌，才對被告另行立案偵辦，並非因被告供述才追查出
    王精鑽販毒之事證，且在被告供出王精鑽後，因王精鑽已另
    因施用毒品案件接受觀察勒戒，故亦無法依被告供述查獲毒
    品來源等情，有高雄市政府警察局刑事警察大隊109 年10月
    13日高市警刑大偵20字第10972931500 號函、109 年11月3
    日高市警刑大偵20字第10973155100 號函在卷可按（見原審
    卷第57頁、第99頁），表示警方起先係懷疑被告販毒予王精
    鑽，始開始偵辦被告販毒之犯行，並未認定王精鑽販毒予被
    告，亦未因被告供述查得王精鑽交付毒品予被告之事證。經
    查：
  ⑴附表一編號4 部分：
  ①觀之員警對被告持用之上開行動電話執行通訊監察期間，監
    聽獲得被告與王精鑽所持用之0000000000門號行動電話之通
    訊監察譯文（以下見高雄市政府警察局刑事警察大隊109 年
    11月3 日高市警刑大偵20字第10973155100 號函及所附原審
    法院109 年度聲監續字第155 號通訊監察書、通訊監察譯文
    ，見原審卷第99頁、第125 至127 頁、第143 至153 頁）：
  被告於109 年3 月8 日21時2 分許，對王精鑽稱：「好或壞
    阿」、「你那邊有嗎」、「如果1 個呢」、「當然是大的」
    等語，即向王精鑽洽詢某物之品質、數量以及是否有存貨，
    王精鑽覆以：「很好」、「價位也是差不多7 、8 而已」、
    「我不知道，要問阿」等語，意指該物品質佳，並告知該物
    之價格，同時表示目前無存貨，須先向該物之來源確認。
  被告嗣又於同月9 日11時28分、11時31分、13時41分許各對
    王精鑽稱：「那個，有拿到嗎」、「我要小的呢」、「你說
    7000嗎」、「有比較便宜嗎」、「鑽哥，有嗎」等語，再次
    詢問王精鑽是否有拿到前開物品，並重新確認欲索取之數量
    以及價格是否划算，王精鑽則稱：「他下班了，我打給他」
    、「我如果拿到，我就跟你講了」等語，意指其尚未取得該
    物，但會再向某人詢問，取得後再聯繫被告。
  王精鑽於同月9 日15時16分、15時19分、17時4 分許陸續對
    被告稱：「那個阿，他貨送到了」、「我過去你那邊，仁武
    嗎」、「你有要增加嗎，我有要再多叫一點」、「我們在交
    流道相等好了，楠梓交流道」等語，被告則於上開時間陸續
    覆稱：「阿，送來啊」、「那個，民族大樂」、「鑽哥，我
    現在要回去了，我要去仁武了」、「仁武國道10號下面」，
    意指王精鑽已取得被告欲索取之物，並詢問被告是否欲追加
    數量，其等並約定會面地點。
  王精鑽嗣又於同月9 日19時21分、19時55分、21時26分許對
    被告稱：「你人在哪」、「我現在過去」、「我在阿羅哈這
    邊」、「我現在在台塑加油站對面萊爾富」等語，被告則陸
    續表示：「在微風旁邊這個籃球場」、「好」、「好好好你
    在那邊」等語，可看出其等已順利約妥會面之地點。
  ②從上開譯文內容可知，被告與王精鑽之對話時間密接，情節
    連貫，被告從109 年3 月8 日晚間至同月9 日即不斷對王精
    鑽洽詢某物之數量、價格、品質、存貨，在王精鑽對被告答
    覆上開事項，且表示已取得該物後，其等旋即約定會面地點
    準備由王精鑽交付該物品予被告。衡酌上開對話中，雙方對
    於被告欲索取之物品為何物均閉口不談，而僅以「1 個」、
    「大的」等隱晦之用語代替，甚至對價格亦僅以「7 、8 」
    等省略單位之用詞，可見雙方均避免於對話中提及被告欲索
    取之物品為何，與一般購毒者與販毒者以電話聯絡毒品交易
    時，為規避警察通訊監察，多會以隱晦字語溝通，或避免提
    及見面目的等常情相符，由此已可見被告上開於警詢、偵查
    中供稱其曾獲王精鑽交付毒品乙事，應非毫無可信。
  ③再者，被告於原審針對其向王精鑽取得毒品之細節進一步供
    稱：上開對話係伊請王精鑽幫伊買甲基安非他命，伊在對話
    中問「7 、8 」、「好或壞」、「1 個」，就是在詢問甲基
    安非他命的價位、品質、重量，「大的」是指1 包3.7 公克
    的甲基安非他命，「7 」就是指7000元，王精鑽對話中說「
    他下班了，我打給他」，就是要聯絡藥頭，後來王精鑽說「
    貨送到了」就是指他已經拿到甲基安非他命，後來伊在對話
    中問王精鑽「到哪裡了」，王精鑽說「在台塑加油站對面萊
    爾富」，就是伊與王精鑽約定要交易，通話後伊與王精鑽有
    在仁武鳳仁路的萊爾富見面，王精鑽有交付甲基安非他命給
    伊，伊給付7000元，伊這次拿到的甲基安非他命，與附表一
    編號4 所示伊賣給鍾豪秦的是同一批毒品等語（見原審卷第
    314 至321 頁），指出上開對話中其向王精鑽詢問的即是甲
    基安非他命之重量、品質、價格，並與王精鑽聯繫毒品交易
    事宜之對話，且在109 年3 月9 日對話當日順利完成交易，
    該次取得之甲基安非他命就是其如附表一編號4 所示販賣毒
    品之來源。所述核與上開通訊監察譯文呈現之內容、情節毫
    無齟齬，而得互為印證，益證被告上開供述應非子虛。
  ④況且，證人王精鑽於原審證稱：上開對話中被告向伊提及的
    物品是指甲基安非他命沒錯，其等提及的「好或壞」、「7
    、8 」，就是在講甲基安非他命的品質、價格，伊當時告訴
    被告品質是好的，價格差不多7000元至8000元，對話中提到
    「大的」是指1 包3.7 公克的甲基安非他命，伊當時對被告
    說「人家去上班了」、「他下班了，我打給他」就是指伊要
    幫被告向藥頭詢問能否拿到甲基安非他命；前開對話就是被
    告想要買甲基安非他命；伊後來對被告說「他貨送到了」，
    該貨物是指甲基安非他命；後來應該是有和被告見面等語（
    見原審卷第297 至306 頁），亦指出前開其與被告間之對話
    ，情節即為被告欲購買甲基安非他命，其並有向其毒品上游
    洽詢存貨，嗣後亦應有與被告見面，核與被告上開所述互可
    勾稽，更可印證被告上開所稱其曾在109 年3 月9 日向王精
    鑽購得甲基安非他命等情，堪信為真。
  ⑤準此，被告既曾於109 年3 月9 日向王精鑽取得甲基安非他
    命，而該取得毒品之時間距離附表一編號4 所示之犯罪時間
    （即同月15日）相隔僅6 日，足認被告稱其附表一編號4 所
    販賣甲基安非他命來源為王精鑽，確有所據。參以上開通訊
    監察譯文雖係於被告供出王精鑽前，即已經警方透過對被告
    所持用上開行動電話執行通訊監察獲得，然既然該譯文內容
    針對被告向王精鑽索取之物品，均以隱晦之用語代替，倘被
    告未供出王精鑽即為其毒品來源，亦無法單憑上開譯文即遽
    論王精鑽曾販賣毒品甲基安非他命予被告，是法院上開查得
    王精鑽於109 年3 月9 日販賣甲基安非他命予被告之情，自
    係因被告供述方能查獲。揆之前揭說明，應就被告附表一編
    號4 部分，依毒品危害防制條例第17條第1 項規定減輕其刑
    。
  ⑵附表一編號1 至3 部分：
    觀之被告於為附表一編號1 至3 所示犯行前，與王精鑽僅於
    108 年12月3 日、同月4 日有通聯（見原審卷第129 至131
    頁），又由該通聯內容所示，可知均係王精鑽向被告探詢有
    無或物品（毒品）之價格若干，亦即由該等通訊監察譯文內
    容以觀，應係被告涉嫌販賣毒品予王精鑽，是自難認憑據被
    告於本案之單一指述，即謂可佐以前開通訊監察譯文，而令
    法院調查出王精鑽於被告為附表一編號1 至3 所示犯行前，
    有販賣毒品甲基安非他命予被告之行為；且王精鑽販賣甲基
    安非他命予被告之時間，如前所述係在109 年3 月9 日，時
    序係在被告附表一編號1 至3 所示犯行之犯罪時間以後，可
    見本件上開查獲之被告附表一編號4 之毒品來源與被告附表
    一編號1 至3 所示犯行並無關聯，卷內復無證據證明檢警曾
    因被告供述查得王精鑽在被告為附表一編號1 至3 所示犯行
    前，曾販賣或交付毒品甲基安非他命予被告，而為被告此3
    次犯行之毒品來源，故而就附表一編號1 至3 部分，無從適
    用毒品危害防制條例第17條第1 項規定減輕被告之刑。
  ㈢刑法第59條酌減其刑部分：
    按刑法第59條之酌量減輕其刑，必於犯罪之情狀，在客觀上
    足以引起一般同情，認為即予宣告法定低度刑期，猶嫌過重
    者，始有其適用。查本件被告販賣毒品之對象雖僅有1 人，
    然其販賣之金額均在6000元以上，甚至有達萬元以上，可見
    其販賣毒品之數量並非甚微，且其附表一所示4 次犯行之犯
    罪時間均相隔不遠，可見被告係在短期間頻繁出售數量非微
    之毒品予鍾豪秦，絕非偶發行為，亦非為滿足鍾豪秦偶然施
    用毒品需求而一時失慮之行為，其所為不僅危害國民身心健
    康，亦嚴重影響社會風氣，自無何情堪憫恕之處。是辯護人
    請求本院依刑法第59條酌減被告之刑，尚無可採。
五、原審認被告罪證明確，因而予以論科，固非無見，惟查：被
    告本案4 次犯行，均該當修正前毒品危害防制條例第17條第
    2 項偵審自白減輕其刑規定，前已述及，原審認被告不該當
    該條項之規定，因而不依該規定減輕被告前開4 次犯行之刑
    ，法律適用，尚有未洽。被告上訴主張原判決未依毒品危害
    防制條例第17條第1 項規定減輕其附表一編號1 至3 所示之
    罪之刑，且未依刑法第59條規定酌減其所犯上開4 罪之刑，
    而有不當，固然無據，然其主張原判決未依毒品危害防制條
    例第17條第2 項規定減輕其本案4 罪之刑，進而主張原判決
    量刑過重，則非無理由，自應由本院將原判決撤銷改判。
六、量刑：
    爰審酌被告知悉毒品對人身心戕害之嚴重性，竟仍罔顧他人
    健康，販賣第二級毒品甲基安非他命以牟取利益，造成毒品
    之流通與氾濫，並易滋生其他刑事犯罪，危害社會匪淺，實
    不可取；並衡以被告各次販賣毒品之種類、交易數量、金額
    ，暨其犯後坦承犯行之犯後態度，及其素行、犯罪動機、自
    陳之智識程度、生活狀況（見原審卷第323 頁、本院卷第
    125 頁）等一切情狀，分別量處如附表一編號1 至4 「本院
    判決結果」欄所示之刑。另考量被告本案販賣之毒品種類、
    數量、金額，及販賣之時間集中在109 年1 至3 月間，所販
    賣之對象均為同1 人，因而認被告對法益侵害之加重效應，
    如以實質累加之方式定應執行刑，則處罰之刑度顯將超過其
    行為之不法內涵，而違反罪責原則，及考量因生命有限，刑
    罰對其等造成之痛苦程度，係隨刑度增加而生加乘效果，而
    非以等比方式增加，是則以隨罪數增加遞減其刑罰之方式，
    當足以評價其等行為之不法性之法理，而就被告上揭所為，
    定其應執行刑有期徒刑5 年。
七、沒收：
  ㈠按查獲之第二級毒品，不問屬於犯罪行為人與否，均沒收銷
    燬之，毒品危害防制條例第18條第1 項前段定有明文。經查
    ，附表二編號1 所示扣案之毒品，經送檢驗後，確檢出含第
    二級毒品甲基安非他命成分，已如前述；且被告亦於原審供
    陳該毒品與附表一編號4 所示販賣予鍾豪秦之毒品，均係其
    前開於109 年3 月9 日向王精鑽購買之同批毒品等語（見原
    審卷第322 頁），足見附表二編號1 所示扣案之甲基安非他
    命，應係被告為附表一編號4 所示販毒犯行所剩，應依毒品
    危害防制條例第18條第1 項前段規定，於附表一編號4 所示
    罪刑項下宣告沒收銷燬；另包裝上開扣案甲基安非他命毒品
    之包裝袋1 只，因與該毒品難以析離，應整體視同毒品，併
    依毒品危害防制條例第18條第1 項前段規定，宣告沒收銷燬
    。至送驗耗損之毒品因已滅失，毋庸宣告沒收銷燬。
  ㈡扣案如附表二編號3 所示之行動電話1 支（含門號00000000
    00號SIM 卡1 張），係被告所有，供其為本案4 次犯行犯罪
    所用，業據被告於原審供承甚明（見原審卷第70頁），爰依
    毒品危害防制條例第19條第1 項之規定，於被告各次罪刑項
    下均宣告沒收。
  ㈢被告前揭4 次犯行各收取之價金，為其犯罪所得，雖未扣案
    ，仍應依刑法第38條之1 第1 項前段、第3 項規定，分別於
    被告各次罪刑項下宣告沒收，於全部或一部不能沒收或不宜
    執行沒收時，均追徵其價額（詳附表一編號1 至4 「本院判
    決結果」欄所示）。
  ㈣扣案如附表二編號2 、4 、5 、6 所示之物，雖均為被告所
    有，亦經被告於供陳在卷（見原審卷第69至70頁），然無證
    據證明與被告本案犯行有關，均不予宣告沒收。
據上論結，應依刑事訴訟法第369 條第1 項前段、第364 條、第
299 條第1 項前段，判決如主文。
本案經檢察官李明昌提起公訴，檢察官李啟明到庭執行職務。
中    華    民    國   110    年    10    月    6     日
                    刑事第三庭  審判長法  官  徐美麗
                                      法  官  方百正
                                      法  官  陳億芳
以上正本證明與原本無異。
如不服本判決應於收受本判決後20日內向本院提出上訴書狀，其
未敘述上訴理由者，並得於提起上訴後20日內向本院補提理由書
狀（均須按他造當事人之人數附繕本）「切勿逕送上級法院」。
中    華    民    國   110    年    10    月    6     日
                                      書記官  吳宗霖
附錄本判決論罪科刑法條：
《修正前毒品危害防制條例第4 條第2 項》
製造、運輸、販賣第二級毒品者，處無期徒刑或7 年以上有期徒
刑，得併科新臺幣1 千萬元以下罰金。
附表一：
┌──┬─────┬─────┬─────┬────────────┬──────────┐
│編號│交易時間  │交易地點  │毒品種類  │交易方式                │原審主文            │
│    │（民國）  │          ├─────┤                        ├──────────┤
│    │          │          │交易金額  │                        │本院判決結果        │
│    │          │          │（新臺幣）│                        │                    │
├──┼─────┼─────┼─────┼────────────┼──────────┤
│1   │109 年1 月│高雄市三民│甲基安非他│鍾豪秦於109 年1 月13日7 │吳昇法販賣第二級毒品│
│    │13日7 時48│區民族一路│命2 包（重│時7 分、7 時41分、7 時48│，處有期徒刑柒年拾月│
│    │分不久後之│558號前   │量不詳）  │分許，陸續以其所持用之門│。                  │
│    │同日某時許│          │          │號0000000000號行動電話與│扣案如附表二編號3 所│
│    │          │          │          │吳昇法所有之門號00000000│示行動電話壹支（含門│
│    │          │          ├─────┤59號行動電話聯繫毒品甲基│號000000000│
│    │          │          │1 萬2000元│安非他命交易事宜，嗣由吳│九號SIM 卡壹張），沒│
│    │          │          │          │昇法於左列時間、地點交付│收之；未扣案之犯罪所│
│    │          │          │          │左揭毒品予鍾豪秦，2 人嗣│得新臺幣壹萬貳仟元，│
│    │          │          │          │於同日10時36分、10時43分│沒收之，於全部或一部│
│    │          │          │          │許，分別以上開行動電話聯│不能沒收或不宜執行沒│
│    │          │          │          │繫價金交付事宜，鍾豪秦再│收時，追徵其價額。  │
│    │          │          │          │於同日10時43分不久後之同├──────────┤
│    │          │          │          │日某時許，在左列地點向鍾│（原判決此部分撤銷）│
│    │          │          │          │豪秦收取面額1 萬8000元之│吳昇法販賣第二級毒品│
│    │          │          │          │支票1 張（含左揭價金1 萬│，處有期徒刑肆年。扣│
│    │          │          │          │2000元及鍾豪秦另筆欠款60│案如附表二編號3 所示│
│    │          │          │          │00元，後支票亦有兌現）  │行動電話壹支（含門號│
│    │          │          │          │。                      │0000000000│
│    │          │          │          │                        │號SIM 卡壹張），沒收│
│    │          │          │          │                        │之；未扣案之犯罪所得│
│    │          │          │          │                        │新臺幣壹萬貳仟元沒收│
│    │          │          │          │                        │，於全部或一部不能沒│
│    │          │          │          │                        │收或不宜執行沒收時，│
│    │          │          │          │                        │追徵其價額。        │
├──┼─────┼─────┼─────┼────────────┼──────────┤
│2   │109 年1 月│同上      │甲基安非他│鍾豪秦於109 年1 月19日20│吳昇法販賣第二級毒品│
│    │20日9 時25│          │命1 包（重│時9 分及同年月20日7 時28│，處有期徒刑柒年陸月│
│    │分不久後之│          │量不詳）  │分、9 時20分、9 時25分許│。                  │
│    │同日某時許│          │          │，陸續以其所持用之上開行│扣案如附表二編號3 所│
│    │          │          ├─────┤動電話與吳昇法所有之上開│示行動電話壹支（含門│
│    │          │          │6000元    │行動電話聯繫毒品甲基安非│號000000000│
│    │          │          │          │他命交易事宜，嗣由吳昇法│九號SIM 卡壹張），沒│
│    │          │          │          │於左列時間、地點交付左揭│收之；未扣案之犯罪所│
│    │          │          │          │毒品予鍾豪秦，並當場向鍾│得新臺幣陸仟元，沒收│
│    │          │          │          │豪秦收取左揭價金。      │之，於全部或一部不能│
│    │          │          │          │                        │沒收或不宜執行沒收時│
│    │          │          │          │                        │，追徵其價額。      │
│    │          │          │          │                        ├──────────┤
│    │          │          │          │                        │（原判決此部分撤銷）│
│    │          │          │          │                        │吳昇法販賣第二級毒品│
│    │          │          │          │                        │，處有期徒刑參年拾月│
│    │          │          │          │                        │。扣案如附表二編號3 │
│    │          │          │          │                        │所示行動電話壹支（含│
│    │          │          │          │                        │門號00000000│
│    │          │          │          │                        │五九號SIM 卡壹張），│
│    │          │          │          │                        │沒收之；未扣案之犯罪│
│    │          │          │          │                        │所得新臺幣陸仟元沒收│
│    │          │          │          │                        │，於全部或一部不能沒│
│    │          │          │          │                        │收或不宜執行沒收時，│
│    │          │          │          │                        │追徵其價額。        │
├──┼─────┼─────┼─────┼────────────┼──────────┤
│3   │109 年2 月│高雄市仁武│甲基安非他│鍾豪秦於109 年2 月3 日17│吳昇法販賣第二級毒品│
│    │3 日17時29│區南興巷25│命1 包（重│時29分許，以其所持用之上│，處有期徒刑柒年陸月│
│    │分不久後之│之16號之吳│量不詳）  │開行動電話與吳昇法所有之│。                  │
│    │同日某時許│昇法住處外│          │前揭行動電話聯繫毒品甲基│扣案如附表二編號3 所│
│    │          │          ├─────┤安非他命交易事宜，嗣由吳│示行動電話壹支（含門│
│    │          │          │6000元    │昇法於左列時間、地點交付│號000000000│
│    │          │          │          │左揭毒品予鍾豪秦，2 人嗣│九號SIM 卡壹張），沒│
│    │          │          │          │於同月6 日15時41分，及同│收之；未扣案之犯罪所│
│    │          │          │          │年3 月6 日14時28分、同月│得新臺幣陸仟元，沒收│
│    │          │          │          │9 日16時24分、16時31分許│之，於全部或一部不能│
│    │          │          │          │，分別以左列行動電話聯繫│沒收或不宜執行沒收時│
│    │          │          │          │價金交付事宜，鍾豪秦再於│，追徵其價額。      │
│    │          │          │          │同月9 日16時31分不久後之├──────────┤
│    │          │          │          │同日某時許，在高雄市00000000000000
0    0          0          0          0區○○○路000 號前向鍾豪│吳昇法販賣第二級毒品│
│    │          │          │          │秦收取左揭價金。        │，處有期徒刑參年拾月│
│    │          │          │          │                        │。扣案如附表二編號3 │
│    │          │          │          │                        │所示行動電話壹支（含│
│    │          │          │          │                        │門號00000000│
│    │          │          │          │                        │五九號SIM 卡壹張），│
│    │          │          │          │                        │沒收之；未扣案之犯罪│
│    │          │          │          │                        │所得新臺幣陸仟元沒收│
│    │          │          │          │                        │，於全部或一部不能沒│
│    │          │          │          │                        │收或不宜執行沒收時，│
│    │          │          │          │                        │追徵其價額。        │
├──┼─────┼─────┼─────┼────────────┼──────────┤
│4   │109 年3 月│同上      │甲基安非他│鍾豪秦於109 年3 月15日13│吳昇法販賣第二級毒品│
│    │15日14時30│          │命1 包（重│時2 分、14時5 分、14時30│，處有期徒刑參年肆月│
│    │分不久後之│          │量不詳）  │分許，陸續以其所持用之前│。                  │
│    │同日某時許│          │          │揭行動電話與吳昇法所有之│扣案如附表二編號1所 │
│    │          │          ├─────┤上開行動電話聯繫毒品交易│示之物，沒收銷燬之；│
│    │          │          │6000元    │事宜，嗣由吳昇法於左列時│扣案如附表二編號3 所│
│    │          │          │          │間、地點交付左揭毒品予鍾│示行動電話壹支（含門│
│    │          │          │          │豪秦，吳昇法嗣於同年4 月│號000000000│
│    │          │          │          │5 日某時，在不詳地點向鍾│九號SIM 卡壹張），沒│
│    │          │          │          │豪秦收取左揭價金。      │收之；未扣案之犯罪所│
│    │          │          │          │                        │得新臺幣陸仟元，沒收│
│    │          │          │          │                        │之，於全部或一部不能│
│    │          │          │          │                        │沒收或不宜執行沒收時│
│    │          │          │          │                        │，追徵其價額。      │
│    │          │          │          │                        ├──────────┤
│    │          │          │          │                        │（原判決此部分撤銷）│
│    │          │          │          │                        │吳昇法販賣第二級毒品│
│    │          │          │          │                        │，處有期徒刑壹年拾月│
│    │          │          │          │                        │。扣案如附表二編號1 │
│    │          │          │          │                        │所示之物，沒收銷燬之│
│    │          │          │          │                        │；扣案如附表二編號3 │
│    │          │          │          │                        │所示行動電話壹支（含│
│    │          │          │          │                        │門號00000000│
│    │          │          │          │                        │五九號SIM 卡壹張）沒│
│    │          │          │          │                        │收；未扣案之犯罪所得│
│    │          │          │          │                        │新臺幣陸仟元沒收，於│
│    │          │          │          │                        │全部或一部不能沒收或│
│    │          │          │          │                        │不宜執行沒收時，追徵│
│    │          │          │          │                        │其價額。            │
└──┴─────┴─────┴─────┴────────────┴──────────┘
附表二（扣押物）：
┌──┬──────────────────────────┬────┐
│編號│扣押物品名稱                                        │數量    │
├──┼──────────────────────────┼────┤
│1   │甲基安非他命（含包裝袋1 只，經檢驗確含第二級毒品甲基│1包     │
│    │安非他命成分，驗前淨重0.446 公克，驗後淨重0.442 公克│        │
│    │。見原審卷第239 頁之高雄醫學大學附設中和紀念醫院檢驗│        │
│    │醫學部毒物室濫用藥物檢驗報告〔報告編號：S00000-000號│        │
│    │〕所示）                                            │        │
├──┼──────────────────────────┼────┤
│2   │玻璃球吸食器                                        │1組     │
├──┼──────────────────────────┼────┤
│3   │蘋果牌I PHONE 11手機（含門號0000000000號SIM 卡1 張，│1支     │
│    │IMEI碼：000000000000000、000000000000000 ）         │        │
├──┼──────────────────────────┼────┤
│4   │三星牌NOTE8 手機（含門號0000000000號SIM 卡1 張，IMEI│1支     │
│    │碼：000000000000000、000000000000000 ）             │        │
├──┼──────────────────────────┼────┤
│5   │HUAWEI牌手機（含門號0000000000號SIM 卡1 張，IMEI碼  │1支     │
│    │：000000000000000、000000000000000)                 │        │
├──┼──────────────────────────┼────┤
│6   │塑膠鏟管                                            │3支     │
└──┴──────────────────────────┴────┘
附表三：（通訊監察譯文）
┌──┬────┬─────┬─────┬─┬─────┬──────────┬──────┐
│編號│對應之犯│ 通話時間 │ 監察對象 │方│ 通話對象 │譯文                │出處        │
│    │行      │          │  （A）   │向│  （B）   │                    │            │
├──┼────┼─────┼─────┼─┼─────┼──────────┼──────┤
│1   │附表一編│109/01/13 │0000000000│←│0000000000│A :喂               │警卷第37頁  │
│    │號1     │ 07:07:31 │          │  │ 鍾豪秦   │B :那邊有嗎？       │            │
│    │        │          │          │  │          │A :有阿             │            │
│    │        │          │          │  │          │B : 我下午拿錢過去給│            │
│    │        │          │          │  │          │   你啦             │            │
│    │        │          │          │  │          │A :喔               │            │
│    │        │          │          │  │          │B :你帶出來啦       │            │
│    │        │          │          │  │          │A :喔               │            │
│    │        │          │          │  │          │B : 帶2 個好了      │            │
│    │        │          │          │  │          │A :阿               │            │
│    │        │          │          │  │          │B :帶2個啦          │            │
│    │        │          │          │  │          │A :2個是怎樣        │            │
│    │        │          │          │  │          │B :我拿票給你啊     │            │
│    │        │          │          │  │          │A :2個是怎樣，你不說│            │
│    │        │          │          │  │          │B :2個啊            │            │
│    │        │          │          │  │          │A :你差我6千了呢    │            │
│    │        │          │          │  │          │B : 是啊，我開1 萬8 │            │
│    │        │          │          │  │          │    給你啊          │            │
│    │        │          │          │  │          │A :好啦             │            │
│    │        │          │          │  │          │B :好               │            │
│    │        ├─────┼─────┼─┼─────┼──────────┼──────┤
│    │        │109/01/13 │0000000000│←│0000000000│A:喂                │同上        │
│    │        │ 07:41:32 │          │  │ 鍾豪秦   │B:你到了嗎？        │            │
│    │        │          │          │  │          │A:要到了            │            │
│    │        │          │          │  │          │B:我先來向你拿，我差│            │
│    │        │          │          │  │          │  不多十點多再拿過去│            │
│    │        │          │          │  │          │  給你啦            │            │
│    │        │          │          │  │          │A:你要真的，你不要，│            │
│    │        │          │          │  │          │  齁                │            │
│    │        │          │          │  │          │B:有啦，我先叫他開票│            │
│    │        │          │          │  │          │  ，人家那個太早了，│            │
│    │        │          │          │  │          │  人家還沒上班啦    │            │
│    │        │          │          │  │          │A:是                │            │
│    │        │          │          │  │          │B:我十點多再拿過去給│            │
│    │        │          │          │  │          │  你啦              │            │
│    │        │          │          │  │          │A:你不用做工作嗎    │            │
│    │        │          │          │  │          │B:我又沒工作啊      │            │
│    │        │          │          │  │          │A:你不就都沒有在做  │            │
│    │        │          │          │  │          │B:現在等過年完啦    │            │
│    │        │          │          │  │          │A:哇，壞，啊你現在在│            │
│    │        │          │          │  │          │  哪裡              │            │
│    │        │          │          │  │          │B:我在家裡啊        │            │
│    │        │          │          │  │          │A:你還沒出來，我等一│            │
│    │        │          │          │  │          │  下就出去了，你，齁│            │
│    │        │          │          │  │          │B:喔好啊            │            │
│    │        ├─────┼─────┼─┼─────┼──────────┼──────┤
│    │        │109/01/13 │0000000000│←│0000000000│A:喂                │警卷第39頁  │
│    │        │ 07:48:59 │          │  │ 鍾豪秦   │B:到了啊            │            │
│    │        │          │          │  │          │A:好啊              │            │
│    │        ├─────┼─────┼─┼─────┼──────────┼──────┤
│    │        │109/01/13 │0000000000│←│0000000000│A:喂                │警卷第41頁  │
│    │        │ 10:36:19 │          │  │ 鍾豪秦   │B:我現在拿過去給你  │            │
│    │        │          │          │  │          │A:是喔              │            │
│    │        │          │          │  │          │B:我到打給你        │            │
│    │        │          │          │  │          │A:好                │            │
│    │        ├─────┼─────┼─┼─────┼──────────┼──────┤
│    │        │109/01/13 │0000000000│←│0000000000│A:喂                │同上        │
│    │        │ 10:43:28 │          │  │ 鍾豪秦   │B:到了              │            │
│    │        │          │          │  │          │A:好，我馬上出去    │            │
├──┼────┼─────┼─────┼─┼─────┼──────────┼──────┤
│2   │附表一編│109/01/19 │0000000000│←│0000000000│A:喂，喂            │警卷第43頁  │
│    │號2     │ 20:09:24 │          │  │ 鍾豪秦   │B:法哥              │            │
│    │        │          │          │  │          │A:嘿，是            │            │
│    │        │          │          │  │          │B:你在上班嗎？      │            │
│    │        │          │          │  │          │A:是阿              │            │
│    │        │          │          │  │          │B:你還有嗎？        │            │
│    │        │          │          │  │          │A:有阿              │            │
│    │        │          │          │  │          │B:你明天拿來TOYOTA那│            │
│    │        │          │          │  │          │  邊，我過去找你    │            │
│    │        │          │          │  │          │A:你明天要來找我，好│            │
│    │        │          │          │  │          │  啊                │            │
│    │        │          │          │  │          │B:好啊，0K          │            │
│    │        │          │          │  │          │A:好                │            │
│    │        ├─────┼─────┼─┼─────┼──────────┼──────┤
│    │        │109/01/20 │0000000000│→│0000000000│B:喂                │同上        │
│    │        │ 07:28:41 │          │  │ 鍾豪秦   │A:喂                │            │
│    │        │          │          │  │          │B:恩                │            │
│    │        │          │          │  │          │A:我已經在高速了喔  │            │
│    │        │          │          │  │          │B:喔，你去到公司馬上│            │
│    │        │          │          │  │          │  走嗎？            │            │
│    │        │          │          │  │          │A:不一定啦          │            │
│    │        │          │          │  │          │B:喔好啦，我等一下打│            │
│    │        │          │          │  │          │  給你啦            │            │
│    │        │          │          │  │          │A:好                │            │
│    │        │          │          │  │          │B:恩                │            │
│    │        ├─────┼─────┼─┼─────┼──────────┼──────┤
│    │        │109/01/20 │0000000000│←│0000000000│A:喂，喂            │同上        │
│    │        │ 09:20:36 │          │  │ 鍾豪秦   │B:我要到了啦        │            │
│    │        │          │          │  │          │A:還好我還沒出去    │            │
│    │        │          │          │  │          │B:喔                │            │
│    │        │          │          │  │          │A:好                │            │
│    │        ├─────┼─────┼─┼─────┼──────────┼──────┤
│    │        │109/01/20 │0000000000│←│0000000000│A:喂                │同上        │
│    │        │ 09:25:35 │          │  │ 鍾豪秦   │B:到了阿            │            │
│    │        │          │          │  │          │A:剛才我出去沒有看到│            │
│    │        │          │          │  │          │  你，我走進來，好啊│            │
│    │        │          │          │  │          │  ，你等我一下      │            │
│    │        │          │          │  │          │B:齁                │            │
├──┼────┼─────┼─────┼─┼─────┼──────────┼──────┤
│3   │附表一編│109/02/03 │0000000000│→│0000000000│B:喂，你到現在才接  │警卷第45頁  │
│    │號3     │ 17:29:24 │          │  │ 鍾豪秦   │A:剛才在驗車阿      │            │
│    │        │          │          │  │          │B:沒有啦，我已經走了│            │
│    │        │          │          │  │          │  啦                │            │
│    │        │          │          │  │          │A:你昨天說要打，也沒│            │
│    │        │          │          │  │          │  打啊              │            │
│    │        │          │          │  │          │B:酒醉了啦          │            │
│    │        │          │          │  │          │A:是啊，酒醉不要開車│            │
│    │        │          │          │  │          │  了，現在呢，現在呢│            │
│    │        │          │          │  │          │B:我現在在你們那邊上│            │
│    │        │          │          │  │          │  班呢              │            │
│    │        │          │          │  │          │A:在哪啊            │            │
│    │        │          │          │  │          │B:仁心路阿          │            │
│    │        │          │          │  │          │A:做什麼的          │            │
│    │        │          │          │  │          │B:開車啊            │            │
│    │        │          │          │  │          │A:開什麼的          │            │
│    │        │          │          │  │          │B:載鐵的啦          │            │
│    │        │          │          │  │          │A:也是一樣嗎        │            │
│    │        │          │          │  │          │B:是啊，也是大貨車  │            │
│    │        │          │          │  │          │A:仁心哪阿          │            │
│    │        │          │          │  │          │B:全家那條不是仁心路│            │
│    │        │          │          │  │          │A:是啊，我要回去了啦│            │
│    │        │          │          │  │          │B:哭夭啦，我已經來到│            │
│    │        │          │          │  │          │  九如交流道了      │            │
│    │        │          │          │  │          │A:你現在是要去上班，│            │
│    │        │          │          │  │          │  還是回去          │            │
│    │        │          │          │  │          │B:要回家啦          │            │
│    │        │          │          │  │          │A:不然你繞來我家啊  │            │
│    │        │          │          │  │          │B:要到九如交流了，還│            │
│    │        │          │          │  │          │  繞回你家          │            │
│    │        │          │          │  │          │A:你一定要下九如交流│            │
│    │        │          │          │  │          │  道，不然你要怎樣繞│            │
│    │        │          │          │  │          │  呢                │            │
│    │        │          │          │  │          │B:不過，你要讓我差呢│            │
│    │        │          │          │  │          │  ，我下個月才有領錢│            │
│    │        │          │          │  │          │  呢                │            │
│    │        │          │          │  │          │A:是啊，幾號呢      │            │
│    │        │          │          │  │          │B:下個月            │            │
│    │        │          │          │  │          │A:下個月幾號        │            │
│    │        │          │          │  │          │B:我忘記跟他問啊    │            │
│    │        │          │          │  │          │A:怎麼可能呢，一般都│            │
│    │        │          │          │  │          │  是5號             │            │
│    │        │          │          │  │          │B:不知道，我明天再跟│            │
│    │        │          │          │  │          │  他問看看，你6點才 │            │
│    │        │          │          │  │          │  有出門嗎          │            │
│    │        │          │          │  │          │A:我6點多啦         │            │
│    │        │          │          │  │          │B:好啦好啦，我現在下│            │
│    │        │          │          │  │          │  九如交流道了啦    │            │
│    │        │          │          │  │          │A:好好              │            │
│    │        ├─────┼─────┼─┼─────┼──────────┼──────┤
│    │        │109/02/06 │0000000000│→│0000000000│A:喂                │警卷第47頁  │
│    │        │ 15:41:28 │          │  │ 鍾豪秦   │B:喂                │            │
│    │        │          │          │  │          │A:啊那個，要回了呢  │            │
│    │        │          │          │  │          │B:我不是跟你說要下個│            │
│    │        │          │          │  │          │  月領錢嗎          │            │
│    │        │          │          │  │          │A:是下個月喔        │            │
│    │        │          │          │  │          │B:是阿              │            │
│    │        │          │          │  │          │A:是喔              │            │
│    │        │          │          │  │          │B:是阿              │            │
│    │        │          │          │  │          │A:好啊好啊，下個月，│            │
│    │        │          │          │  │          │  確定              │            │
│    │        │          │          │  │          │B:是阿              │            │
│    │        │          │          │  │          │A:是這個月，還是下個│            │
│    │        │          │          │  │          │  月                │            │
│    │        │          │          │  │          │B:下個月啊          │            │
│    │        │          │          │  │          │A:你這個月沒領嗎    │            │
│    │        │          │          │  │          │B:沒有啊，我剛開始做│            │
│    │        │          │          │  │          │  而已，我怎麼有領呢│            │
│    │        │          │          │  │          │A:喔，那我這樣要，好│            │
│    │        │          │          │  │          │  啊，好啊，好      │            │
│    │        │          │          │  │          │B:齁                │            │
│    │        ├─────┼─────┼─┼─────┼──────────┼──────┤
│    │        │109/03/06 │0000000000│→│0000000000│B:喂                │警卷第49頁  │
│    │        │ 14:28:38 │          │  │ 鍾豪秦   │A:喂                │            │
│    │        │          │          │  │          │B:是                │            │
│    │        │          │          │  │          │A:啊也是要回了吧    │            │
│    │        │          │          │  │          │B:星期一好嗎        │            │
│    │        │          │          │  │          │A:啊                │            │
│    │        │          │          │  │          │B:星期一啦          │            │
│    │        │          │          │  │          │A:星期一嗎，好啊好啊│            │
│    │        │          │          │  │          │B:你在哪裡          │            │
│    │        │          │          │  │          │A:我在自立路        │            │
│    │        │          │          │  │          │B:你跑去自立路做什麼│            │
│    │        │          │          │  │          │A:我要牽車啊        │            │
│    │        │          │          │  │          │B:喔，星期一啦      │            │
│    │        │          │          │  │          │A:好                │            │
│    │        │          │          │  │          │B:好                │            │
│    │        │          │          │  │          │A:好                │            │
│    │        │          │          │  │          │B:好好謝謝          │            │
│    │        ├─────┼─────┼─┼─────┼──────────┼──────┤
│    │        │109/03/09 │0000000000│→│0000000000│B:喂                │警卷第89頁  │
│    │        │ 16:24:08 │          │  │ 鍾豪秦   │A:喂                │            │
│    │        │          │          │  │          │B:是                │            │
│    │        │          │          │  │          │A:你到哪裡了        │            │
│    │        │          │          │  │          │B:下高速公路了      │            │
│    │        │          │          │  │          │A:從哪下來          │            │
│    │        │          │          │  │          │B:要到民族路這個路口│            │
│    │        │          │          │  │          │  這邊啊            │            │
│    │        │          │          │  │          │A:好啦，我在公司等你│            │
│    │        │          │          │  │          │  啦                │            │
│    │        │          │          │  │          │B:喔                │            │
│    │        │          │          │  │          │A:好好              │            │
│    │        ├─────┼─────┼─┼─────┼──────────┼──────┤
│    │        │109/03/09 │0000000000│←│0000000000│A:喂                │同上        │
│    │        │ 16:31:43 │          │  │ 鍾豪秦   │B:到了              │            │
│    │        │          │          │  │          │A:到了嗎，喔好，我馬│            │
│    │        │          │          │  │          │  上下去            │            │
├──┼────┼─────┼─────┼─┼─────┼──────────┼──────┤
│ 4  │附表一編│109/03/15 │0000000000│←│0000000000│A:喂，喂            │警卷第53頁  │
│    │號4     │ 13:02:25 │          │  │ 鍾豪秦   │B:喂                │            │
│    │        │          │          │  │          │A:喂                │            │
│    │        │          │          │  │          │B:在哪裡            │            │
│    │        │          │          │  │          │A:家裡              │            │
│    │        │          │          │  │          │B:沒上班嗎          │            │
│    │        │          │          │  │          │A:是啊。下課了      │            │
│    │        │          │          │  │          │B:你那邊有嗎        │            │
│    │        │          │          │  │          │A:有啊              │            │
│    │        │          │          │  │          │B:要讓人差嗎        │            │
│    │        │          │          │  │          │A:什麼時候          │            │
│    │        │          │          │  │          │B:下個月領再給你啦  │            │
│    │        │          │          │  │          │A:好啊              │            │
│    │        │          │          │  │          │B:我不就去你家拿    │            │
│    │        │          │          │  │          │A:不過，很貴呢      │            │
│    │        │          │          │  │          │B:多少啊            │            │
│    │        │          │          │  │          │A:很貴啦，沒關係    │            │
│    │        │          │          │  │          │B:很貴，多少        │            │
│    │        │          │          │  │          │A:多1000啊          │            │
│    │        │          │          │  │          │B:7000 嗎           │            │
│    │        │          │          │  │          │A:嗯，省一點，省一點│            │
│    │        │          │          │  │          │  用啦              │            │
│    │        │          │          │  │          │B:這樣喔            │            │
│    │        │          │          │  │          │A:嗯                │            │
│    │        │          │          │  │          │B:有比較好嗎        │            │
│    │        │          │          │  │          │A:好是有啦，可是超出│            │
│    │        │          │          │  │          │  我的估價了        │            │
│    │        │          │          │  │          │B:這樣，還是不要好了│            │
│    │        │          │          │  │          │A:嗯，看你啊，我給你│            │
│    │        │          │          │  │          │  是6啦             │            │
│    │        │          │          │  │          │B:你給我6           │            │
│    │        │          │          │  │          │A:我們的成本多1000，│            │
│    │        │          │          │  │          │  看你啦，你不要就不│            │
│    │        │          │          │  │          │  要，我不會給你免強│            │
│    │        │          │          │  │          │B:我考慮一下，我等一│            │
│    │        │          │          │  │          │  下再打給你        │            │
│    │        │          │          │  │          │A:好                │            │
│    │        ├─────┼─────┼─┼─────┼──────────┼──────┤
│    │        │109/03/15 │0000000000│←│0000000000│A:喂                │警卷第55頁  │
│    │        │ 14:05:20 │          │  │ 鍾豪秦   │B:喂，你在家裡嗎    │            │
│    │        │          │          │  │          │A:是啊              │            │
│    │        │          │          │  │          │B:在睡嗎            │            │
│    │        │          │          │  │          │A:沒有              │            │
│    │        │          │          │  │          │B:怎麼聲音怪怪的    │            │
│    │        │          │          │  │          │A:有痰              │            │
│    │        │          │          │  │          │B:哈哈哈            │            │
│    │        │          │          │  │          │A:笑什麼            │            │
│    │        │          │          │  │          │B:用少一點啦        │            │
│    │        │          │          │  │          │A:有啊，就省一點用啊│            │
│    │        │          │          │  │          │B:你要算我多少呢    │            │
│    │        │          │          │  │          │A:啊                │            │
│    │        │          │          │  │          │B:6或7              │            │
│    │        │          │          │  │          │A:6好了             │            │
│    │        │          │          │  │          │B:我下個月再給你呢  │            │
│    │        │          │          │  │          │A:你跟我說什麼時候給│            │
│    │        │          │          │  │          │  我，因為我都有按那│            │
│    │        │          │          │  │          │  個                │            │
│    │        │          │          │  │          │B:下個月領錢4月5日  │            │
│    │        │          │          │  │          │A:好啊              │            │
│    │        │          │          │  │          │B:好啦，我現在過去你│            │
│    │        │          │          │  │          │  家拿              │            │
│    │        │          │          │  │          │A:嗯                │            │
│    │        │          │          │  │          │B:嗯                │            │
│    │        ├─────┼─────┼─┼─────┼──────────┼──────┤
│    │        │109/03/15 │0000000000│←│0000000000│A:喂                │警卷第55頁  │
│    │        │ 14:30:18 │          │  │ 鍾豪秦   │B:到了              │            │
│    │        │          │          │  │          │A:到哪              │            │
│    │        │          │          │  │          │B:你家下面阿        │            │
│    │        │          │          │  │          │A:我要出去了，我就沒│            │
│    │        │          │          │  │          │  看到你            │            │
│    │        │          │          │  │          │B:要到了啦          │            │
└──┴────┴─────┴─────┴─┴─────┴──────────┴──────┘